【裁判字號】    98,交聲,8
【裁判日期】    980114
【裁判案由】    聲明異議
【裁判全文】
臺灣臺南地方法院刑事裁定               98年度交聲字第8號
移送機關    交通部公路總局嘉義區監理所臺南監理站
異議人即
受處分人    甲○○
上列受處分人因違反道路交通管理處罰條例案件，對於交通部公
路總局嘉義區監理所臺南監理站97年12月30日所為之裁決處分（
處分案號：嘉監南字第裁74-BD0000000號），聲明異議，本院裁
定如下：
    主    文
異議駁回。
    理    由
一、按汽車駕駛人，駕駛汽車不遵守道路交通標誌、標線、號誌
    之指示者，而本章各條無處罰之規定者，處新台幣900元以
    上1,800元以下罰鍰；又停止線，係用以指示行駛車輛停止
    之界限，車輛停止時，其前懸部分不得伸越該線；車輛面對
    圓形紅燈表示禁止通行，不得超越停止線或進入路口，道路
    交通管理處罰條例第60條第2項第3款及道路交通標誌標線號
    誌設置規則第170條第1項、第206條第5款第1目分別定有明
    文。
二、原處分意旨略以：異議人即受處分人甲○○（下稱異議人）
    駕駛車號8771-NU號自小客車，於民國97年9月14日16時18分
    許行經高雄市○○路、苓雅路口時，未遵守道路交通標線之
    指示，經高雄市政府警察局交通警察大隊逕行製單舉發違反
    道路交通管理處罰條例第53條第1項，嗣經高雄市政府警察
    局交通警察大隊於97年12月18日以高市警交三字第09700308
    60號函更正舉發法條為道路交通管理處罰條例第60條第2項
    第3款，再由原處分機關即交通部公路總局嘉義區監理所新
    營監理站，依道路交通管理處罰條例第60條第2項第3款，裁
    處異議人罰鍰900元。
三、本件異議意旨略以：舉發照片中的交通號誌燈被樹葉遮住，
    該如何直接舉證異議人駕車闖紅燈？請求撤銷原處分等語。
四、經查：
  (一)異議人駕駛車號8771-NU號自小客車，於上揭時地，在該處
    路口號誌燈紅燈亮啟時，異議人仍將車輛駛過停止線，停在
    停止線與行人穿越道間，該違規行為經高雄市政府警察局製
    單對異議人逕行舉發，有高雄市政府警察局高市警交相字第
    BD 0000000號舉發通知單一紙及違規照片二紙附卷可稽。
  (二)異議人雖稱舉發照片中的交通號誌燈被樹葉遮住，該如何直
    接舉證異議人駕車闖紅燈云云，惟查，上開違規照片右側之
    紅綠燈號誌固然似有樹葉擋住紅綠燈號誌之情形，然照片中
    之影像乃照相機鏡頭範圍內之影像，與異議人駕駛車輛行駛
    於道路上所見之情況並不相同，一般懸臂式之紅綠燈號誌之
    高度均高於自用小客車之高度許多，駕駛人駕駛車輛行駛於
    道路上須向上看，就本件而言，本院審酌上開照片，異議人
    乃駕駛自用小客車，依其行駛之方向、位置，應無看不到右
    側紅綠燈號誌之情形，且舉發照片左側上顯示有另一輛自用
    小客車正在停止線前停等紅燈，此外，舉發照片左側亦設有
    輔助交通號誌，其燈號亦明顯清楚可辨識異議人行進時之號
    誌為紅燈或綠燈，是異議人此部分之主張，要無可採。
  (三)依上所述，異議人有不遵守道路交通標線指示之違規行為甚
    明，異議人徒以前詞置辯，尚無可採，從而，原處分機關以
    異議人違反道路交通管理處罰條例第60條第2項第3款並參酌
    違反道路交通管理事件統一裁罰基準表之規定，裁處罰鍰90
    0元，核無不當，本件異議人之異議為無理由，應予駁回。
五、據上論結，應依道路交通管理處罰條例第87條第2項、道路
    交通案件處理辦法第19條，裁定如主文。
中    華    民    國    98    年    1     月    14    日
                    交通法庭  法  官  張家瑛
以上正本證明與原本無異。
如不服本裁定應於送達後5日內向本院提出抗告狀。
                              書記官  李淑惠
中    華    民    國    98    年    1     月    15    日


司法院資訊處製作；財團法人民間司法改革基金會備份。
